Endereço

Rua Doutor José Bento Corrêa, 545 Bairro Protásio Alves, CEP: 91450-030 Rio Grande do Sul,

Telefone

51 9 9292 2705

Porto Alegre

E-mail

tiago.farias.poa @gmail.com

Tiago O. De Farias

Analista de Sistemas PHP

Objetivo

Atuar no desenvolvimento/análise de sistemas PHP, banco de dados, levantamento de requisítos e métodos ágeis.

Sobre Mim

Profissional com mais de 6 anos de experiência em desenvolvimento de software. Há alguns anos se empenha no estudo e aplicação de princípios S.O.L.I.D./GRASP e refatoração de código, mais recentemente tem se dedicado ao estudo de Domain-Driven design o qual também foi tema do trabalho de conclusão da pós-gradução.

Formação

Redes Sociais

github.com/tofarias bitbucket.org/tiagofarias tiagoodefarias.wordpress facebook.com/laravelrgs linkedin.com/in/tiagofarias1985

Conhecimento Técnico

PHP 7	9.0
Laravel	8.0
TDD/BDD	8.0
S.O.L.I.D / GRASP	9.0
M.V.C	9.0
GIT/SVN	7.5
CakePHP	7.0
Linux	7.5
Oracle	7.0
Apigility	6.5
Zend Expressive	6.0
JavaScript / JQuery	7.0

2014 - 2016

Pós-Graduação **Sistemas de Informação com Métodos Ágeis** UniRitter

Design Patterns, Smells e Refatoring, Arquiteturas para Web, Testes Ágeis de Software, Gerência de Projetos, Agile Coaching e Mentoring.

Título do Artigo: "Aplicação de Domain-Driven Design no Gerenciamento de GRU de Cronotacógrafo no Inmetro/RS". https://github.com/tofarias/artigo-ddd/blob/master/artigo/artigo-domain-driven-design.pdf

Orientador: M.e. Guilherme Silva de Lacerda.

Endereço: Rua Orfanotrófio, 555 - Alto Petrópolis, Porto Alegre/RS

Tópicos principais: Práticas de Desenvolvimento Ágil,

2010 – 2013	
Graduação	
Faculdades QI	

Análise e Desenvolvimento de Sistemas

Tópicos principais: Serviços para Web, Gestão de Projetos, Segurança de Software, Engenharia de Software, Desenvolvimento Java O.O. Endereço: Av. Julho de Castilhos, 435 - Centro, Porto Alegre/RS

Idioma

Ingês intermediár

bácic

Espanhol básico

2008 – 2010

Técnico Faculdaed QI Técnico em Informática

Certificados/Eventos

Abril / 2017 iMasters Certified Professional

PHP - Boas práticas

http://certificacao.imasters.com.br/users/tiago-oliveira-

de-farias

2015 **TDC - The Developer's Conference**

UniRitter

2012 Semana Acadêmica

Faculdade QI Participou como painelista - PHP: Codeigniter e

Lumine

2011 **Projeto Crescer**

CWI Treinamento com SQL Server, .Net e Java

2011 **Treinamento PHP**Target Trust Zend Framework

2011 Trabalho voluntário

Faculdade QI Monitoria na disciplina de Algoritmos e Programação

Experiência

Programador PHP

07/2017 - hoje RZ2 Sistemas de Gestão Focado no desenvolvimento de APIs REST seguindo a especificação JsonApi.org. Desenvolve com o framework Lumen (Laravel) e Doctrine. Atua no projeto "Treina Fácil" software de "gamificação". Foi responsável por aplicar testes de integração e deploy com a ferramenta Jenkins e testes de carga com JMeter.

05/2017 – 06/2017 Ditech

Programador PHP

Atuando em projetos do cliente banco John Deere.

Analista/Programador PHP

03/2015 - 05/2017 AdvancedIT Alocado no cliente Inmetro. Atua principalmente com a linguagem PHP (CakePHP) e banco de dados Oracle no projeto Cronotacógrafo. Realiza desde o levantamento de requisitos através de entrevistas com usuário até a análise de impacto juntamente com os administradores de banco de dados.

Analista de Sistemas

08/2013 – 03/2015 Construtora Pelotense Atuou no desenvolvimento de sistema web interno que tem por objetivo gerenciar contratos e faturas das obras. O módulo de faturas é carregado com informações da base de dados (SQL Server) gerenciada pelo sistema da TOTVS: RM e Fluxos. Desenvolveu com PHP (Laravel), TDD, Git, em ambiente linux juntamente com banco de dados MySql.

Programador PHP

01/2013 – 08/2013 Constat Atuou principalemten com a linguagem PHP. Responsável por desenvolver soluções para o produto Qualitor e seus módulos. Realizava análise de requisitos, documentação de projeto, desenvolvimento com TDD.

Técnico em Informática

05/2012 – 12/2012 EMATER / ASCAR Ingressou mediante concurso público, atuando na manutenção de computadores nos escritórios municipais. Eventualmente desenvolveu programas em Java para auxiliar nas demandas do setor.

Programador

2008.

Ingressou em abril/2011 no projeto "Crescer" da empresa CWI Software que ocorreu em São Leopoldo, o treinamento com duração de 2 meses envolveu as seguintes tecnologias: SQL Server 2008, ASP.Net, C Sharp, Java Web. Com o término do projeto "Crescer" continuou na empresa como estagiário trabalhando no suporte técnico na sede São Leopoldo com PHP/Zend Framework para o cliente "TUV Rheinland" e CodeIgniter para o cliente Terra, foi transferido para a unidade em Porto Alegre ingressando no projeto do cliente "Odebrecht", utilizando as tecnologias dotNet MVC e PL/SQL, após ingressou na equipe de desenvolvimento para o cliente SENAC/RS no projeto para desenvolver a intranet da empresa utilizando dotNET MVC e SqlServer

05/2011 – 04/2012 CWI